【裁判字號】    98,抗,157
【裁判日期】    980731
【裁判案由】    返還擔保金
【裁判全文】
臺灣高等法院臺南分院民事裁定           98年度抗字第157號
抗  告  人  乙○○
上列抗告人與相對人甲○○間因聲請返還擔保金事件，對於中華
民國98年6月11日臺灣臺南地方法院98年度聲字第536號裁定，提
起抗告，本院裁定如下：
    主  文
抗告駁回。
抗告訴訟費用新臺幣壹仟元由抗告人負擔。
    理  由
一、相對人原聲請意旨略以：聲請人即相對人因與抗告人間請求
    侵權行為損害賠償事件，相對人前依原法院96年度裁全字第
    8103號假扣押裁定，提供新臺幣（下同）15萬元以為撤銷或
    免為假扣押之擔保金，並以原法院97年度存字第1246號提存
    事件提存在案。茲因相對人提起之本案訴訟即原法院97年度
    訴字第899號業於民國（下同）97年8月26日撤回起訴，相對
    人復以同院97年度裁全聲字第196號撤銷原假扣押裁定，並
    經臺灣高等法院臺南分院97年度抗字第324號裁定駁回再抗
    告在案，則本件訴訟已經終結，相對人已於訴訟終結後，聲
    請原法院以98年度聲字第297號裁定定20日以上期間催告抗
    告人行使權利，抗告人迄未行使權利，爰依民事訴訟法第10
    6條準用第104條第1項第3款後段規定，聲請返還擔保金等語
    。
二、抗告意旨略以：相對人惡意脫產，提供反擔保金，撤銷系爭
    不動產之查封，抗告人業已向原法院提出分配財產訴訟，原
    裁定未查，顯有違法等語。
三、按訴訟終結後，供擔保人證明已定20日以上之期間，催告受
    擔保利益人行使權利而未行使，或法院依供擔保人之聲請，
    通知受擔保利益人於一定期間內行使權利並向法院為行使權
    利之證明而未證明者，法院應依供擔保人之聲請，以裁定命
    返還其提存物或保證書，民事訴訟法第104條第1項第3款定
    有明文。前開規定依同法第106條之規定，於依假扣押裁定
    所供之擔保亦準用之。所謂「訴訟終結」，係指依假扣押所
    保全之請求提起之本案訴訟終結；如供擔保人未提起本案訴
    訟時，則指假扣押裁定及假扣押執行程序均不存在者而言（
    最高法院92年度台抗字第19號裁定意旨參照）。又所謂「受
    擔保利益人行使權利」，係指行使因供擔保人提起訴訟行為
    所生之損害賠償請求權而言。
四、經查：相對人上開主張，業據提出與其所述相符之原法院96
    年度裁全字第8103號、97年度訴字第889號撤回通知、97年
    度裁全聲字第196號及本院97年度抗字第324號及裁定確定證
    明書等為證（見原審卷第4-8頁），並經原法院依職權調閱
    同院96年度裁全字第8103號假扣押卷（含96年度執全字第42
    59號假扣押執行卷）審核無訛，復經原審法院查詢抗告人未
    對相對人行使權利，有民事科查詢表附原審卷可參（見原審
    卷第14頁，從而相對人聲請返還擔保金，自屬有據。雖抗告
    人於本院稱其已向原法院提出分配財產訴訟，然此訴訟並非
    行使因供擔保人提起訴訟行為所生之損害賠償請求權。從而
    ，原裁定准予返還相對人以原法院97年度存字第1246號提存
    事件所提存之擔保金15萬元，並無不合。抗告意旨執此指摘
    原裁定為不當，求予廢棄，非有理由，應予駁回。
五、據上論結，本件抗告為無理由，依民事訴訟法第495條之1第
    1項、第449條第1項、第95條、第78條，裁定如主文。
中    華    民    國    98    年    7     月    31    日
                  民事第二庭    審判長法  官  丁振昌
                                      法  官  吳上康
                                      法  官  李素靖
上為正本係照原本作成。
不得再抗告。
中    華    民    國    98    年    7     月    31    日
                                      書記官  林鈴香


司法院資訊處製作；財團法人民間司法改革基金會備份。
